= Meeting-Protokoll 05.05.2025

*Datum:* 05.05.2025 +
*Ort:* Bibliothek Gruppenraum B302a +
*Leitung:* Paula +
*Protokoll:* Christoph +
*Meetingbeginn:* 13:45 +
*Meetingende:* 15:00 +
*Dauer:* 75 min 

==== Anwesenheit: 
- Elias
- Ben
- Paula
- Ali
- Khang
- Christoph
- Cedrick


== Tagesordnung

== 1. Review-Meeting
=== 1.1 Ziel Iteration 1
Was war unser Ziel in Iteration 1?

*Notizen:* +
- Scrum-Struktur aufsetzen(Teamrollen klären, Meetingformate festlegen) +
- Dokumentation anlegen (Projektplan, Grundstruktur des Repos + Ascii-Dokumentation, erste Protokolle und Meeting-Notes) +
- Vision und Zielbild erarbeiten (erstellen des Vision-Dokuments, erste Überlegungen zu Nutzergruppen, Problemen, Nutzen, Funktionalität) +
- Kommunikations- & Arbeitswerkzeuge einrichten (GitHub einrichten inkl. Project Board) +
- Grundlagen legen für weitere Planung +



=== 1.2 Umsetzung Iteration 1
Was haben wir tatsächlich umgesetzt? Was konnten wir nicht umsetzten und warum?

*Notizen:* +
- Unsere Ziele von Iteration 1 konnten wir gut umsetzen +
- Generell herrscht im Team Konsens darüber, dass wir dadurch auch für Iteration 2 bereits gut aufgestellt sind +
- Einziges Manko: Im Visionsdokument hatten wir die Stakeholder falsch eingetragen, weil wir unsere Personas da eingefügt haben +



== 2. Retro-Meeting
Wie lief die Zusammenarbeit, was wollen wir verbessern?

*Notizen:* +
- Wenn jemand seine Aufgabe nicht rechtzeitig schafft, dann *rechtzeitig* Bescheid geben, dass man Hilfe benötigt. *_Ganz besonders dann_*, wenn der Erfolg und Sinn vom Meeting davon abhängt +
- Abgesehen davon lief die Zusammenarbeit gut und für alle zufriedenstellend, nachdem die erste Findungsphase überwunden war +

*Entscheidungen:* +
- start doing: Wer am Meeting nicht teilnehmen kann, meldet sich ordentlich ab und teilt seinen bisherigen Task-Fortschritt mit den anderen (falls sinnvoll) +
- keep doing: GitHub Ticket Board +
- do more: (Wenn sinnvoll) ggf kleine Taskforces bilden anstatt immer in der großen Gruppe _alles_ zu besprechen +
- do less: +
- stop doing: Nicht mehr ausschließlich Online Meetings durchführen (Besser für die Teamdynamik) +



== 3. Sprint-Meeting (2. Iteration)
=== 3.1 Sprintziel
Wir wollen zentrale Anforderungen aus Nutzersicht in Form von User Stories dokumentieren, erste Systemstrukturen entwerfen und ein technisches Basisprojekt aufsetzen.

=== 3.2 Sichtung und Auswahl der PBIs (Product Backlog Items)

*Ausgewählte PBIs für diesen Sprint:* +
- Stakeholder aktualisieren (vision.adoc) <- Paula +
- Persona mit Nutzerkontext erstellen (ux-concept.adoc) <- Ben +
- Erste User Stories aus Persona ableiten <- Ben (2 Wochen Zeit) +
- Verantwortliche Person fürs Glossar <- Ali +
- Review unseres Produkts mit anderem Team planen <- Ben (und Elias, Paula) +
- Am Review von externem Team teilnehmen <- Ali, Cedric, Khang, Christoph +
- Produktvision überarbeiten (nach Feedback) <- zuständige Person noch offen +
- Spike für die Devs: individuell informieren: welche Technologien / Frameworks / Sprache wollen wir nutzen? <- jeder Dev (2 Wochen)+



== 4. Weitere organisatorische Aufgaben und/oder offene Punkte

*Entscheidungen:* +
- Die Dauer einer Iteration belassen wir bei 4 Wochen, einfach auch um zusätzlichen Overhead zu vermeiden. Falls wir in den nächsten Wochen merken, dass wir einen 2 wöchigen Sprint uns wünschen, können wir immer noch darauf reagieren + 
- Das Glossar hat eine hauptverantwortliche Person, die dafür zuständig ist, dass es sinnvoll gefüllt wird mit Fachbegriffen, die bei Nutzung unserer App von Interesse sind. Das kann /soll in Absprache mit den anderen erfolgen. Neue Glossar Einträge können bspw. beim Review kurz vorgestellt werden +


== To-Do's
- Aufgaben in GitHub übernehmen (inkl. Labels + Verantworliche) +
- Architektur-Notizbuch anlegen (architecture-notebook.adoc) +
- Technisches Basisprojekt aufsetzen (sh. \src) +


== Nächstes Meeting
- Datum: 12.05.2025
- Zeit: *16:00* Uhr
- Ort: Online
          
