= Meeting-Protokoll 26.05.2025

*Datum:* 26.05.2025 +
*Ort:* Online (MS Teams) +
*Leitung:* Paula +
*Protokoll:* Khang +
*Meetingbeginn:* 16:01 +
*Meetingende:* 16:xx +
*Dauer:* ... min 

==== Anwesenheit: 
- Elias
- Ben
- Paula
- Ali
- Khang
- Christoph
- Cedrick

== Tagesordnung

==  Weekly Stand-up/Backlog Refinement
=== 1. Ergebnisse Meetings Wireframe/Wireflow
Was kam bei den Meetings raus? Kurze Vorstellung der Ergebnisse +

*Notizen/Diskussion:* +
Ergebnisse: 
Einsehbar im Miro-Board, geschafft wurden: 
grundsätzliches Design von Dashboards Mobile/Desktop +  
Login-Dialog und "Einträge-Erstellen" + 
AI-Mockups zur Visualisierung

Grundsätzlich kein Wireflow, aber Strukturierung des Wireframes
bietet Alternative.
Notwendigkeit einen Wireflow zu erstellen besteht nicht.

Extra geschafft: Erstellung der User-Stories 


=== 2. Ergebnisse Dev-Team Meeting 
Was kam bei dem Meeting raus? Kurze Vorstellung der Ergebnisse +

*Notizen/Diskussion:* +
Ergebnisse:
Einteilung des Teams auf Front/Backend
Review-Prozess geleitet von Elias als Lead-Dev
Einigung auf Entwicklung einer Webanwendung (weniger Aufwand)
und Technologien für Client/Backend und Datenbank

Offen: Architektur-Notebook muss noch gefüllt werden
-> Elias und Cedrick

Einrichtung des Grundprojektes.
-> Elias

Plan bezüglich Serverbereitstellung
-> Elias sucht Server für Gruppe
 Bereitgestellte Machine nur per VPN erreichbar: fragwürdig besonders für Mobile und Development
 ~ 8 Euro/Monat : Mitgliedervotum: Sind einverstanden

=== 3. Wie machen wir das Meeting mit den Externen?
Was wollen wir wie besprechen/vortragen? +

*Notizen/Diskussion:* +
- Wireframes und Corefeautures mit Hintergedanken vorstellen
- Meeting kompakt halten, Userstories einzeln vorzustellen wäre trocken


(*Entscheidung:*) +
- Kompaktes Meeting, bei Lust und Laune Pitch-Powerpoint  
- Zusammenfassung wird geschrieben von Paula


=== 4. Meeting mit Coach ausmachen?

*Notizen:* 
- Geplant Mitte der 3. Iteration 
- Hilfe beim Code und kurze Überblick/Anleitung



=== 5. Weitere organisatorische Aufgaben und/oder offene Punkte

*Notizen:* +
- Retro/Review beim Meeting am 02.06.2025 
bei Release der nächsten Iteration wird auch diese besprochen



== Nächstes Meeting

==== Meeting mit Externen
- Datum: 28.05.2025
- Zeit: *18:00* Uhr
- Ort: Online (Teams)

==== Meeting bei anderer Gruppe
- Datum: 30.05.2025
- Zeit: *13:00* Uhr
- Ort: Online (Discord)

==== nächstes gemeinsames Meeting
- Datum: 02.06.2025
- Zeit: *13:00* Uhr
- Ort: Präsenz (Raum wird vor Ort gesucht)


===== Themen nächstes Meeting
- Was für Feedback haben wir bekommen?
- Produktvision auf Basis des Feedbacks verfeinern
- evtl. Review/Retro

          
