= Meeting-Protokoll 28.04.2025

*Datum:* 28.04.2025 +
*Ort:* Online (MS Teams) +
*Leitung:* Paula +
*Protokoll:* Elias +
*Meetingbeginn:* 16:00 +
*Meetingende:* 17:10 +
*Dauer:* 1:10h

==== Anwesenheit: 
- Elias
- Ben
- Paula
- Ali
- [line-through]#Khang# (ist abgemeldet)
- Christoph
- Cedrick
- Coach (Ruben David)

Anwesenheit wird nach Meetingbeginn vervollständigt 


== Tagesordnung

== Meeting Teil 1: Gespräch mit Coach
=== 1. Aufgabenverteilung/Workload von Scrum Master und Product Owner 

Mit Coach die Verantwortlichkeiten und die erwartete Belastung der Rollen im Projekt klären.

*Notizen:* +
- Workload des Scrum Masters kann schwanken, kann sich Aufgaben suchen wo benötigt wird

*Entscheidungen:* +
 - Paula kann PO unterstützen

=== 2. Repository-Sichtbarkeit (public/private)

Muss das Repository unbedingt public sein. Unsere Präferenz wäre private.

*Notizen:* +
- Coach fragt beim Prof nach ob Private/Public +
 +
 +

==== Meeting mit Coach beendet 16:55

== Meeting Teil 2: Internes Team-Meeting

=== 1. Nachbesprechung Coach-Meeting
Zusammenfassung der wichtigsten Erkenntnisse und Entscheidungen aus dem Gespräch

*Notizen:* +
- Ihn gerne involvieren wenn  nötig
- Sind "Auf einem guten Weg"
- Neuer Termin wird auf Absprache gemacht
- Coach meldet sich nochmal mit Feedback bezüglich Vision-Dokument (direkt im Dokument)


=== 2. Überprüfung des Vision-Dokuments
Letzter Check des finalen Vision-Dokuments und eventuelle kleinere Anpassungen wenn nötig

*Notizen:* +
- Unsere core features sollten funktionieren
- AUTH to be checked later

*Entscheidungen:* +
- Vision-Dokument ist vollständig und fürs erste beendet, Issue wird geschlossen

=== 3. Termin für Review-/ und Retro-Meeting
Wann wollen wir das Review-/ und Retro-Meeting machen

*Notizen:* +
- Samstag wird eher nicht bevorzugt

*Entscheidungen:* +
- Meetings werden am Montag 5.5. vor der Sprintplanung gehalten


=== 4. Weitere organisatorische Aufgaben und/oder offene Punkte

*Notizen:* +
- *Abgabe* nach der 3. Iteration


== To-Do's
- alle schließen ihre verbliebenen Issues
- alle beschäftigen sich mit der kommenden Itteration, wenn diese hochgeladen ist (Notizen, gerne Fragen mitbringen)


(Aufgaben, die sich aus allen Themen ergeben haben, auflisten. Tickets anlegen für alle To-Do's)

== Nächstes Meeting
- Datum: 05.05.2025
- Zeit: *13:45* Uhr
- Ort: Bibliothek Gruppenraum B302a

==== Themen
- Review und Retro der letzten Iteration
- neue Iteration besprechen
          