= Meeting-Protokoll 15.12.2025 +

*Datum:* 15.12.2025 +
*Ort:* Online (MS Teams) +
*Leitung:* Paula +
*Protokoll:*  +
*Meetingbeginn:* 13:30 +
*Meetingende:* 15:40 +
*Dauer:* 130 min +

====
internes Review + Sprint Planing
====

==== Anwesenheit: 
- Elias
- Paula
- Khang
- Christoph
- Cedrick
- Ben 

==  Weekly Stand-up/Backlog Refinement
=== 1. To-Do's aus der letzten Woche
//Notizen von Christoph:
//- Haben Devs geprüft ob sie die Sequenzdiagramme im Code korrekt umgesetzt haben?
//- Wurden DoD und DoR überprüft?
//- Wie ist das Feedback von Ruben auf die Mail ausgefallen?
//- Wurden die Bugs gefixt?
//- Wurde Rot als Theme-Farbe implementiert? Inkludiert das Homescreen-Piechart die unkategorisierten Ausgaben in "Sonstiges"? Wurden die schlecht bearbeitbaren Komponenten (Transaktion, Registrierung) überarbeitet?

==== 1.1 Infos aus dem Fachaustausch Test
Was für Infos gibt es aus dem Fachaustausch?

*Notizen:* +
- keine neuen Informationen von dem Test Vortrag -> Tests passen soweit +


==== 1.2 Update zu E-mail an Ruben
Wurde die Mail schon geschickt? Wenn ja was war die Rückmeldung?

*Notizen:* +
- Antwort bekommen, wir sollen eventuell Richtung Transactional Classes gehen, aber Ruben ist noch in Rücksprache mit Herrn Anke, spätestens in einer Woche anfangen mit der Umsetzung +


==== 1.3 Bugfixes
Wurden alles Bugs gefixt?

*Notizen:* +
- Wir müssen die Bugs aus der letzten Woche als Tickets aufnehmen, in der jetzigen Sprint Planung aufnehmen +


==== 1.4 Restliche Kleinigkeiten
Wurde Rot als Theme-Farbe implementiert? Inkludiert das Homescreen-Piechart die unkategorisierten Ausgaben in "Sonstiges"? Wurden die schlecht bearbeitbaren Komponenten (Transaktion, Registrierung) überarbeitet?

*Notizen:* +
- Für Backend muss man die Tests noch mit npn run test all ausführen +
- Sammlung des Kleinzeuges im Product Backlog sammeln +
- Bugs mit im Product Backlog aufnehmen


==== 1.5 Überprüfung der DoD und DoR
Was waren unsere DoD und DoR? Gibt es Praktiken die wir aktuell nicht einhalten? Worauf müssen wir in Zukunft mehr achten? +
link:../../project_plan.adoc[Project Plan] +

*DoD:* +
Allgemeine Kriterien: +
- Die Umsetzung der Aufgabe/User Story wurde mindestens von einem zweiten Teammitglied geprüft (Status: In Review -> Done) +

User-Story/Dev-Task-spezifische Kriterien: +
- Der Code ist in die Anwendung integriert und funktionsfähig (merge in main-Branch) +
- Die automatischen Coding-Guidelines werden über ES-Lint eingehalten +
- Die link:../../../development/development-guidelines.adoc[Coding Guidelines] wurden eingehalten +
- Alle weiteren Produktanforderungen und Akzeptanzkriterien sind umgesetzt und getestet worden +
- Automatische Test laufen erfolgreich +

======
- Features-Branch für jedes eignen Feature erstellen -> für die Devs +
- In DoD wurden hinzugefügt, falls Tests breaken, dann musst man diese fixen +
======

*Notizen:* +
Ergänzungen +
- Mehr Tests? +


*DoR:* +
Allgemeine Kriterien: +
- Die Aufgabe wurde im Team/Dev-Meeting besprochen und abgestimmt, z.B. in Hinblick darauf, ob diese Task/Story in die Iteration passt +
- Die Aufgabe bringt einen klaren Mehrwert für das Projekt, dies wird durch die Anforderungen der Abgabe und durch die Formulierung der User Stories gewährleistet +
- Die Beschreibung ist detailliert genug, damit die umsetzende Person ohne Rückfragen direkt beginnen kann +

User-Story-spezifische Kriterien:
- Die Referenz auf eine unserer Persona's muss erfolgen +
- Das Standard-User-Story-Schema wird verwendet (User Story, Verknüpfte Tasks, Aufwandsschätzung, Akzeptanzkriterien) +
- Die Schätzung des Aufwands wird durch das Dev-Team überprüft und akzeptiert +
- Die weiteren Produktanforderungen können eingehalten werden, zudem gibt es mindestens ein Akzeptanzkriterium, um eine Eingrenzung zu schaffen +

*Notizen:* +
Ergänzungen +
- Technische Abhängigkeiten zu anderen Aufgaben wurden identifiziert und dokumentiert? +

====
- Drei Akzeptanzkritieren pro User-Story ergänzen zur DoR +
====



==== 1.6 Abgabedokument
Wer macht was?

*Notizen:*
- Im Sprint Planing mit verteilen +



=== 2. Ticketfortschritt
sh. Review




== Internes Review
=== Was haben wir gemacht? Sind diese Dinge nach der DoD auch wirklich fertig?
*Notizen:* +
- Screenshots von den verschiedenen Ansichten +

Wurden die Sequenzdiagramme eingehalten? Wenn nicht Begründung warum ins Ticket +


=== Was haben wir nicht geschafft?
*Notizen:* +
- alles wurde geschafft +

Wenn nicht geschafft -> Tasks zurück zu PBI +




== Sprint Planning
Was wollen wir diesen Sprint erreichen? -> passende PBIs dafür wählen
Welche Tasks können wir davon ableiten um das zu erreichen?

* Herrn Anke fragen, ob zwei Sprint oder einer -> definierter Schluss


== Weitere organisatorische Aufgaben und/oder offene Punkte

*Notizen:* +
- Nächstes Meeting Plan +
  +
  +



== Nächstes Meeting

- Datum: 22.12.2025
- Zeit: 14:00
- Ort: Online (Teams)

==== Themen nächstes Meeting

- Ticketfortschritt
- Infos aus Externem Meeting