= Meeting-Protokoll 26.01.2026

*Datum:* 26.01.2026 +
*Ort:* Café Listig +
*Leitung:* Paula +
*Protokoll:* Ben +
*Meetingbeginn:* 14:30 +
*Meetingende:* 15:00 +
*Dauer:* 30 min +

==== Anwesenheit: 
- Elias
- Paula
- Khang (abgemeldet)
- Christoph
- Cedrick
- Ben 


==  Weekly Stand-up/Backlog Refinement
=== 1. Ticketfortschritt/Product backlog
Wie läuft das Backend refactoring? Welche Bugs sind noch offen/ sind noch Bugs dazu gekommen? +

*Notizen:* +
- Elias probiert es zu fixen und noch nach DDD umzustellen -> Soweit wir kommen +
- Bugs noch aufnehmen, aber nicht mehr fixen -> @Ben ins Backlog aufnehmen +
 +


=== 2. Abgaben
Wie weit sind alle mit ihren Abgaben? +

*Notizen:* +
- Einzelreflexionen (2/6)
- Gruppenreflexion (In Progress) -> Review? -> @Ben drüber gucken

- Softwareprodukt (In Progress) -> @Elias meldet sich bei Paula mit dem 

- Visionsdokumentation (In Review) -> @Paula 
- Entwicklerdokumentation (In Review) -> Will nochmal jemand drüber schauen, aktuell ist keiner festgelegt -> @Elias
- Testdokumentation (To-Do) -> Review? -> @Elias
- Anwenderdokumentation (Done)
- Betriebsdokumentation (To-Do) -> Review? -> @Elias reviewed sich selbst
- @Elias -> Architekturnotebook upgraden


- Bitte schickt mir (@Paula) alle eure Einzelreflexionen und Dokus bis ... zu 
    (oder sagt mir Bescheid, dass ich es mir aus dem Repo ziehen kann)
 +
 +
*Feste Deadline für alle Dokumente am Donnerstag um 10Uhr*

=== 3. Weitere organisatorische Aufgaben und/oder offene Punkte

- ... + 
 +
 +



== keine Meetings mehr :)

