= Meeting-Protokoll 23.06.2025

*Datum:* 23.06.2025 +
*Ort:* Online (MS Teams) +
*Leitung:* Paula +
*Protokoll:* Ben +
*Meetingbeginn:* 16:00 +
*Meetingende:* 17:05 +
*Dauer:* 65 min 

==== Anwesenheit: 
- Elias
- Ben
- Paula
- Ali
- Khang
- Christoph
- Cedrick

== Tagesordnung

==  Coach-Meeting
Unsere Fragen an den Coach: +
 +

=== 1. Verbesserungsvorschläge für Code im frontend/backend?

*Notizen:* +
Warum so viel händisch (keine Authentification Library)? +
 -> für die Wiederverwendbarkeit von unserer Authentifikationsmethode +

Warum Next im Frontend und Nest im Backend (also getrennt)? +
  -> Getrenntes Frontend und Backend, wegen Offline-Funktion und abzukapseln für die Arbeitsteilung

weitere Anmerkungen: +
-> Backend gut ausgereift +
-> Frontend noch nicht so viel +


=== 2. Ist das DB-Schema passend? +

*Notizen:* +
Child und Parent-Transaktionen sind etwas verwirrend. +
-> Verwendung erst im nächsten Semester +
   Bsp.: Gehalt ist wiederkehrend, aber aufgrund von Werkstudententätigkeit unterschiedlich

weiter Anmerkungen:
-> Schema ist gut, aber auch noch nicht zu viel

*Entscheidung:* +
Nochmal über die Umsetzung der wiederkehrenden Transaktionen nachdenken zum Umsetzungzeitpunkt in SE2 +

=== 3. Verbesserungsmöglichkeiten für die Wireframes? +

*Notizen:* +
Login ist okay (fertige Komponent) +
Dark-Mode rauslassen für Kosistenz (bei mittlerem Handy Wireframe)

=== 4. Risiko Board ausreichend? +

*Notizen:* +
Risk 49 - Typo bei technische Schwachstellen +

=== 5. User Stories ausreichend? +
Name, Detailgrad, ...

*Notizen:* +
Konsistent der User-Story Beschreibung nochmal prüfen. +
  -> "Was soll erreicht werden" oder "User Story" +

Undeutliche Formulierung mit Interpretationsspielraum löschen +
  -> Wörter wie intuitiv, aussagekräftig ....

=== 6. Gesamtentscheidung
 - Architekturnotizbuch noch erwähnen, warum Nest und Next getrennt
 - Typo beim Riskboard
 - User Story Titel verbessern ("iniutive", "aussagekäftig") -> Nach Konsulation mit Herrn Anke
 - DB-Schema Punkt später erst bearbeiten


== Weekly Stand-up/Backlog Refinement

=== 1. DoD & DoR Review?
Wollen wir den Inhalt kurz besprechen oder wurde das schon gemacht? +

*Notizen:* +
- DoR und DoD schon in vorherigem Meeting geklärt. +
- Es fehlt noch die Datei der Coding-Guidelines siehe Board

*Entscheidung:* +
- Elias macht heute noch die Datei +


=== 2. Lesson Learned Review
wird vorgestellt, evtl. Verbesserungsvorschläge +

*Entscheidung:* +
- Passt Super 


=== 3. Domänenmodell
wie sind die Meinungen zu der ersten Ausarbeitung? Änderungswünsche? Verbesserungsvorschläge? +

*Notizen:* +
- alles aus den Verzeichnis der Datenstrukturen raus, was nicht im Domänenmodell ist -> Paula +
Das was im Domänenmodell steht muss sich auch technisch wiederfinden in der Datenbank -> Paula

*Entscheidung:* +
- Ben macht nochmal Review und dann in der Konsulation nochmal nachfragen  +

=== 4. Dev Fortschritt
an die Devs: wie weit seid ihr, braucht ihr noch Unterstützung +

*Notizen:* +
- Nach dem jetzigen Team-Meeting aufschreiben, welche Tasks gibt es noch -> weiteres Dev-Meeting

*Entscheidung:* +
- alle Subissues, die wir uns vorgenommen haben ausformulieren und dann in den Product Backlog legen +
 +
 +


=== 5. Weitere organisatorische Aufgaben und/oder offene Punkte

*Notizen:* +
- U513 - 11:30 -13:00 Konsulation nachfragen Mail bei Herrn Anke -> Ben +
    1. User-Story Titel "initiuiv..." +
    2. Domänemodell passt, Aufbau von dem ganzen? +

Alle Fragen für die Konsulation bis Donnerstag 20Uhr in den Whatsapp Chat


== Nächstes Meeting

- Datum: 28.06.2025 (extra Meeting, Samstag)
- Zeit *16:00* Uhr
- Ort: Online (Teams)

==== Themen nächstes Meeting
- ... +