= Meeting-Protokoll 28.06.2025

*Datum:* 28.06.2025 +
*Ort:* Online (MS Teams) +
*Leitung:* Paula +
*Protokoll:* Khang +
*Meetingbeginn:* 16:00 +
*Meetingende:* 17:04 +
*Dauer:* 64 min 

==== Anwesenheit: 
- Elias
- Ben
- Paula
- Ali
- Khang
- Christoph
- Cedrick

== Tagesordnung

==  Weekly Stand-up/Backlog Refinement
=== 1. Domänenmodell
nochmal drüber sprechen, Verbesserungsvorschläge? +

*Notizen:* +
 Analyse und Filter  über Transaktionen Tabelle -> Extra Abstraktion die nicht in DB sein werden, für Verständlichkeit i.O.
 
 Budget und Sparziel noch nicht in SE1 aber Budget macht Sinn
  +

*Entscheidung:* +
- Fix fürs Modell: 
Nutzer Richtung Konto
1 Konto nur 1 Nutzer, eineindeutig +
 +
 +

=== 2. Dev-Fortschritt
wie ist der aktuelle Stand? Brauch jemand Hilfe/ hat jemand Fragen? +

- Wireframe so lassen, in der Umsetzung dann anders gelaufen, wo sollen wir begründen, warum wir es anders gemacht haben? -> Frage an Anke
- Hover an einigen Stellen eintragen (Randnotiz)
- Bitte Definition of Done und Ready so gut es geht einhalten → Done → Erst Review und im Meeting abhaken

*Notizen:* +
- - Desktop-View unausgereift
- Einträge bearbeiten und löschen fehlt
- Tabellendarstellung auch fehlend
- Startseite erschlägt User -> Weniger auf Dashboard, Farben zu viel Kontrast
- Aufgabenverteilung: 
Elias: Filtern
Khang: Bearbeiten und Löschen von Einträgen
Christoph: Weiter Arbeiten an Graphen etc.
Ali: Button für Transaktion bearbeiten, Dialog fixen
Cedrick: Tabellen darstellen +

*Entscheidung:* +
- Bearbeiten der Devaufgaben +
- Einhaltung von Flow von also zuerst "In Review" -> "Done" +
 +


=== 3. Präsentation am Dienstag
Wie ist der Stand? Was müssen wir noch besprechen? +
- Folie Produktkonzept vorstellen
- Demo auch mit Handy-Layout emulierbar oder den Leuten sagen öffnet die App -> keine gute Idee?
- Termin zu Finalisierung und zur Zeit Durchprobe Vorstellung?
- Montag Generalprobe Folien im Meeting?

*Notizen:* +
- Ben stellt statt Ali Produktkonzept vor
- Elias muss noch Slide machen kopiert von Ben und fixt diese -> Design- Konsistenz
- Ben baut Titelfolie und fragt in Konsultation nach ob diese in Vorstellung sein darf +

*Entscheidung:* +
- ... +
 +
 +
 

=== 4. Weitere organisatorische Aufgaben und/oder offene Punkte

- Wann wird C4-Schema Aufgabe erledigt?
- Reiter im SE-Board sinnvoll umbennen (Product Backlog….)

*Notizen:* +
- Ben guckt Folien an und klärt in Konsultation wie Sprint-Backlog und Product-Backlog besser dargestellt und gefixed werden können +


== Nächstes Meeting

- Datum: 30.06.2025
- Zeit: *16:00* Uhr
- Ort: Online (Teams)

==== Themen nächstes Meeting

- Generalprobe
- Abgabedokument-Check
