= Meeting-Protokoll 30.06.2025

*Datum:* 30.06.2025 +
*Ort:* Online (MS Teams) +
*Leitung:* Paula +
*Protokoll:* Cedrick +
*Meetingbeginn:* 16:00 +
*Meetingende:* 17:18 +
*Dauer:* 78 min 

==== Anwesenheit: 
- Elias
- Ben
- Paula
- Ali (Angekündigt, kommt später)
- Khang
- Christoph
- Cedrick

== Tagesordnung

Generalprobe +
Abgabedokument +
Fortschritt der Devs +
Github Project-Tabs anpassen +
Weitere organisatorische Aufgaben und/oder offene Punkte +


==  Weekly Stand-up/Backlog Refinement
=== 1. Generalprobe
Vorführung der Präsentation. Verbesserungsvorschläge +

*Notizen:* +
- genereller Zeitmangel

- Abmelden am Mobilgerät noch nicht möglich -> Dev Task?
- @Elias: Fertigstellen der Präsentation (Update der Screenshots nach Änderungen in der App)
 +
- Folie 1 -> weniger Entscheidungen?, bessere Finanzen sehr vague, "Erwähnenswertes" nicht als erstes nennen
- Folie 2 -> Noch zu wenig input von Elias, Technologie-Entscheidungen erklären
- Beides zusammen ca 5 min
- Appvorstellung -> 2 min, Wöchentlicher Kontoverlauf wird nicht ordentlich dargestellt, Maushover modus vllt noch anpassen?


*Entscheidung:* +
- Vorstellung im Mobile-Modus +


=== 2. Abgabedokument
- requirements/glossary.adoc +
    -> Abkürzungen und Akronyme hat noch einige auskommentierte Begriffe. Brauchen wir die oder können die weg?
- requirments/user-stories-textfom.adoc +
    -> brauchen wir die wenn sie im GitHub stehen?
- arcitecture/architecture_notebook.adoc +
    -> sind alle Daten noch aktuell/ steht dort das wofür wir uns letzten Endes entschieden haben?
- project_management/project_plan.adoc +
    -> 3.2 Entwicklungspraktiken sind noch nicht formuliert
    
*Notizen:* +
- ... +


*Entscheidung:* +
- Auskommentiere Zeilen im Glossary werden entfernt +
- User Stories werden vorerst drinnen gelassen +
- C4 Level 1 noch updaten?, Wo genau ist die Abgabe   in Opal? Morgen(Dienstag 1.7) fragen +
- Entwicklungspraktiken -> Verweis auf Coding Guidelines

=== 3. Fortschritt der Devs
Wie ist der Stand? Wollt ihr den Fortschritt besprechen? +

*Notizen:* +
- Einige Fixes noch nötig, Features heute am besten noch pushen, damit sie in der Präsentation gezeigt werden können

*Entscheidung:* +
- Pushen von Features bis 20 Uhr, Rest übernimmt Elias (weitesgehend)
- "Platzhalter???"  in Desktop NavLeiste ändern - Christoph +
- "Verwendungen" in Profil Tab ändern zu "Einträge" - Elias +
- Logo ändern beim Login Screen - Elias +
- Graphen Platzhalter etwas verschönern - Elias +
- Kategorien Piechart anpassen, damit die Kategorien auch wirklich erkenntlich sind - Christoph +
- Testaccount verändern, letzte Einträge löschen, damit die Wochendarstellung "clean" bleibt - Ben +
- Tabelle fertigstellen - Cedrick +
- Default Theme auf modern minimal ändern - Elias +
- Beim Delta Farben anpassen, loading animation adden, responsive design verändern - Christoph +
- Delete / Update Dialog von Entries hinzufügen - Ali + 

=== 4. Github Project-Tabs anpassen
Product Backlog = geordnete Liste von allen Sachen die im Produkt enthalten sein sollen, dient als Anforderungsquelle für alle Änderungen am Produkt +
Entstehung des Sprint Backlogs aus PBI und Tasks als Plan +

Mapping:
Overview = Product Backlog

Current Iteration - All = Sprint Backlog - All

Current Iteration - Tasks = Sprint Backlog - Tasks

Current Iteration - Docu = Sprint Backlog - Docu

User Stories = PB - User Stories

Risks = bleibt

My items = bleibt

Tasks = delete

Roadmap = bleibt

Team capacity = bleibt

Die Frage bleibt: Macht es Sinn die Doku überhaupt zum SB mit dazu zu zählen, da es keine konkreten Produkt-Aufgaben sind, sondern teilweise Aufgaben die für die Bewertung von SE1 benötigt werden oder welche die einfach nur portokolliert sind und den Prozess unterstützen

*Notizen:* +
- ... +

*Entscheidung:* +
- generelle Zustimmung +
 +
 +

=== 5. Weitere organisatorische Aufgaben und/oder offene Punkte

*Notizen:* +
- Änderung des Wireframes dokumentieren → @Christoph kannst du bitte kurz aufschreiben, was wir geändert haben im Gegensatz zum Original, also zwei Zwischenüberschriften und dann ganz unten die Änderugen hinschreiben → docs/requirements/ux-concept.adoc +
- Konsulationsfragen zeigen und besprechen

*Entscheidung:* +
- Abweichungen von Wireframes noch minimal, Christoph dokumentiert diese in der UX Concept Datei +
- @Ali: Informierung von Herrn Anke über Abwesenheit im nächsten Semester +


**Fragen an Herrn Anke:** +
- Abgabe in Opal, wo genau? +
- C4 Level 1 noch updaten? +
- Offline Feature wird dieses Semester nicht mehr umgesetzt, ist das okay?

**Dev Tasks:** +
- Pushen von Features bis 20 Uhr, Rest übernimmt Elias (weitesgehend) +
- "Platzhalter???"  in Desktop NavLeiste ändern - Christoph +
- "Verwendungen" in Profil Tab ändern zu "Einträge" - Elias +
- Logo ändern beim Login Screen - Elias +
- Graphen Platzhalter etwas verschönern - Elias +
- Kategorien Piechart anpassen, damit die Kategorien auch wirklich erkenntlich sind - Christoph +
- Testaccount verändern, letzte Einträge löschen, damit die Wochendarstellung "clean" bleibt - Ben +
- Tabelle fertigstellen - Cedrick +
- Default Theme auf modern minimal ändern - Elias +
- Beim Delta Farben anpassen, loading animation adden, responsive design verändern - Christoph +
- Delete / Update Dialog von Entries hinzufügen - Ali +

== Nächstes Meeting

- nächstes Semester ;)